【裁判字號】    99,台上,6164
【裁判日期】    991007
【裁判案由】    違反毒品危害防制條例等罪
【裁判全文】
最高法院刑事判決            九十九年度台上字第六一六四號
上  訴  人  甲○○
            乙○○
上列上訴人等因違反毒品危害防制條例等罪案件，不服台灣高等
法院台中分院中華民國九十九年六月二十八日第二審判決（九十
九年度上訴字第九八四號，起訴案號：台灣彰化地方法院檢察署
九十八年度偵字第一一八八、二一八四、二一八五號），提起上
訴，本院判決如下：
    主  文
上訴駁回。
    理  由
按刑事訴訟法第三百七十七條規定：上訴於第三審法院，非以判
決違背法令為理由，不得為之；是提起第三審上訴，應以原判決
違背法令為理由，係屬法定要件。如果上訴理由書狀並未依據卷
內訴訟資料具體指摘原判決不適用何種法則或如何適用不當，或
所指摘原判決違法情事，顯與法律規定得為第三審上訴理由之違
法情形不相適合時，均應認其上訴為違背法律上之程式，予以駁
回。又證據之取捨與其證明力之判斷，以及事實有無之認定，屬
事實審法院之職權，苟其取捨證據與判斷證據證明力並不違背經
驗法則及論理法則，即不容任意指為違背法令，而執為第三審適
法之上訴理由。原判決綜合全案卷證資料及上訴人甲○○之自白
，本於事實審法院之推理作用，認甲○○有其事實欄所載販賣第
一級毒品海洛因（二十四次）、轉讓第一級毒品海洛因（四次）
犯行；上訴人乙○○有其事實欄所載販賣第二級毒品甲基安非他
命（七次，另一次未遂）犯行，因而維持第一審論甲○○以販賣
第一級毒品共二十四罪（均累犯）、轉讓第一級毒品共四罪（均
累犯），分別處如原判決附表一所示之主刑及從刑，主刑部分併
依法定應執行之刑有期徒刑二十年；論乙○○販賣第二級毒品共
八罪（均累犯，其中一罪為未遂犯），分別處如原判決附表三所
示之主刑及從刑，主刑部分併依法定應執行之刑有期徒刑九年；
駁回甲○○、乙○○二人在第二審之上訴。已敘明所憑證據及認
定之理由，且對乙○○否認犯罪所辯各節，如何係飾卸之詞，均
不足採，詳加說明指駁。所為論斷，俱有卷存證據資料可資覆按
，要無違背法令情形。證人黃柏書、陳德坤、黃翔頒於第一審作
證時，經檢察官詰問，雖否認乙○○販賣甲基安非他命給渠等，
而與該等證人在檢察官偵查中之陳述不符。原審審酌渠等陳述時
之外部情況認其於偵查中之證述，有較可信之特別情況，均有證
據能力，得為證據，已於判決內詳述其認定之依據及理由，經核
並無違證據法則。乙○○上訴意旨徒以上開證人於第一審審理時
均到庭證稱未向其購買甲基安非他命，係合資，而爭執該等證人
在偵查中證述之證據能力，難認係具體指摘之合法上訴第三審理
由。又量刑輕重係屬事實審法院得依職權自由裁量之事項，苟法
院於量刑時，已以行為人之責任為基礎，並斟酌刑法第五十七條
各款所列情狀，而未逾越法定範圍，又未濫用其職權，即不得遽
指為違法。原判決以第一審法院經衡以甲○○於審理中坦承犯行
，態度良好，顯有悔意，因自己施用而欲賺取利潤係屬下游販毒
者，販賣次數雖不少但量與價格非鉅，所獲利益極為有限，危害
非屬重大，其犯罪情狀在客觀上足以引起一般人之同情，情節尚
堪憫恕，若處以法定最低度刑，猶嫌過重，均依刑法第五十九條
酌減其刑後，審酌其素行欠佳，仍意圖營利而販賣海洛因，販賣
及轉讓海洛因之次數，其行為助長毒品之氾濫，危害國人身心健
康及社會治安；惟念其犯後坦承犯行，減少司法資源之浪費，態
度尚佳；暨斟酌其犯罪動機、目的、手段及所造成之危害等情狀
，並說明檢察官對甲○○之求刑嫌有稍輕，乃分別量處如原判決
附表一所示之刑度，並定應執行之刑。業已就刑法第五十七條各
款所定事項及其責任基礎暨一切情事，予以審酌，所為量刑無違
比例原則情形，乃予維持，允無違法可言。甲○○上訴意旨指摘
原判決對其量刑失當云云，核係就原判決已敘明及就原審刑罰裁
量職權之適法行使，任意爭執，亦與法律規定得為第三審上訴理
由之違法情形，不相適合。況甲○○所犯販賣第一級毒品共二十
四罪、轉讓第一級毒品有四罪；原審同案被告黃俊榮犯販賣第一
級毒品僅八罪，罪數不同，定應執行之刑自無從相提並論。甲○
○、乙○○其他上訴意旨或就原審採證認事之職權行使，或對原
判決已論斷明白之事項，任意指摘違背法令，或對部分與事實認
定及判決結果無影響之事項，重複為單純事實之爭辯，皆與法律
規定得為第三審上訴理由之違法情形不相適合。應認甲○○、乙
○○之上訴均違背法律上之程式，併予駁回。
據上論結，應依刑事訴訟法第三百九十五條前段，判決如主文。
中    華    民    國  九十九  年    十    月    七    日
                      最高法院刑事第八庭
                          審判長法官  洪  文  章
                                法官  王  居  財
                                法官  郭  毓  洲
                                法官  黃  梅  月
                                法官  沈  揚  仁
本件正本證明與原本無異
                                      書  記  官
中    華    民    國  九十九  年    十    月   十一   日
                                                      Q

司法院資訊處製作；財團法人民間司法改革基金會備份。
